【裁判字號】    89,上易,3763
【裁判日期】    891116
【裁判案由】    傷害
【裁判全文】
臺灣高等法院刑事判決                  八十九年度上易字第三七六三號
    上  訴  人
    即  被  告  乙○○
右上訴人，因傷害案件，不服臺灣板橋地方法院，八十九年度易字第一○七二號，中
華民國八十九年七月二十九日第一審判決（起訴案號：臺灣板橋地方法院檢察署八十
九年偵字第一三五一號）提起上訴，本院判決如左：
    主      文
上訴駁回。
    事      實
上訴人即被告乙○○於民國〔下同〕八十七年間，因傷害案，經臺灣臺北地方法院判
處有期徒刑參月，如易科罰金以參佰元折算壹日，確定後於八十七年十二月三十日執
行完畢。劉某係甲○○之夫，為家庭暴力防治法所定之家庭成員，於八十九年一月五
日晚間九時許，在台北縣中和市○○路二八０巷四十四號四樓，因細故與甲○○發生
爭執，竟基於普通傷害之犯意，以徒手及腳踢之方式，毆打甲○○，致甲○○受有右
臉部、右胸、右股、右大腿多處淤傷等傷害。案經被害人甲○○訴由臺灣板橋地方法
院檢察署檢察官偵查起訴。
    理      由
一、訊據上訴人即被告乙○○，供稱：「這跟事實有出入，當天我太太〔指甲○○〕
    在房間先罵我再打我後腦，我就推他，起爭執。我後來才跟我太太說不如先分開
    一陣子，所以我才搬到四維街的住址。這樣才可以冷靜下來。」、「我沒有打我
    太太〔指甲○○〕，是我太太在房間打我後腦。」、「〔被害人甲○○所受之傷
    害〕應該是我推他〔指甲○○〕一下，他跌倒的傷。」等語。
二、但本院查：
    〔一〕右揭事實，業據告訴人甲○○指述歷歷，核與證人即被告與告訴人所生之
          子劉鑫威、劉鑫荻於偵訊時證述情節相符，此外，復有診斷證明書一紙足
          參〔附偵卷第四頁〕。
    〔二〕查公訴人質諸證人劉鑫威、劉鑫荻以「是否曾目睹於八十九、一、五晚九
          時，在中和復興路二八０巷四四號四樓你爸爸〔指被告〕打你媽媽〔指告
          訴人〕？」，證人劉鑫威、劉鑫荻答稱：「是，當晚不知何故，他們〔指
          告訴人與被告〕二人吵架、起爭執，我爸〔指被告〕以手、腳打她〔指告
          訴人〕，『並踹她』，我們見狀即拉開他們，並陪我媽至醫院驗傷。」〔
          參見偵卷第十三頁反面〕，與告訴人指訴被害情節相符，告訴人受有事實
          欄所示傷勢，復有診斷證明書足佐，堪認被告確有右開犯行，被告否認犯
          罪，為犯後飾卸之詞，未便遽信。
    〔三〕綜上所述，本件事證明確，被告之右開行，堪予認定。
三、原審法院認被告所為，係犯刑法第二百七十七條第一項之普通傷害罪。被告於八
    十七年間，因傷害案，經臺灣臺北地方法院判處有期徒刑參月，如易科罰金以參
    佰元折算壹日，確定後於八十七年十二月三十日執行完畢，有臺灣高等法院檢察
    署刑案紀錄簡覆表足佐，五年之內再犯有期徒刑以上之本罪，為累犯，依法加重
    其刑。因而援引上開法條及有關法律之規定，併審酌被告犯罪之動機、目的、手
    段、被害人之傷勢，及被告於八十七年間所犯前開傷害案，其傷害之對象同係被
    害人甲○○，有臺灣臺北地方法院八十七年度易字第三三七七號刑事判決影本附
    原院卷足佐，暨其犯罪後態度等一切情狀，量處以有期徒刑五月，併諭知易刑折
    算之標準，資為懲治。經核認事用法量刑胥無不當。上訴人上訴意旨仍否認傷害
    之行為云云，非有理由，應予駁回。
據上論斷，應依刑事訴訟法第三百六十八條，判決如主文。
本案經檢察官陳維練到庭執行職務。
中    華    民    國    八十九    年     十一       月     十六         日
                          臺灣高等法院刑事第一庭
                              審判長法  官  李  相  助
                                    法  官  蔡  光  治
                                    法  官  王  振  興
右正本證明與原本無異。
不得再上訴。
                                    書記官  賴  淑  真
中    華    民    國    八十九    年     十一       月     十七         日
附錄：本案論罪科刑法條全文
刑法第二百七十七條
傷害人之身體或健康者，處三年以下有期徒刑，拘役或一千元以下罰金。
犯前項之罪，因而致人於死者，處無期徒刑或七年以上有期徒刑，致重傷者，處三年
以上、十年以下有期徒刑。


司法院資訊處製作；財團法人民間司法改革基金會備份。
